【裁判字號】    98,訴,4460
【裁判日期】    990210
【裁判案由】    毒品危害防制條例
【裁判全文】
臺灣板橋地方法院刑事判決              98年度訴字第4460號
公  訴  人  臺灣板橋地方法院檢察署檢察官
被      告  甲○○
上列被告因違反毒品危害防制條例案件，經檢察官提起公訴（98
年度毒偵字第7908號），本院依簡式審判程序，判決如下：
    主  文
甲○○施用第一級毒品，累犯，處有期徒刑捌月，扣案之海洛因
壹包（驗餘淨重零點玖柒玖肆公克）沒收銷燬，分裝勺壹支、電
子磅秤壹台、分裝袋捌拾個沒收；又施用第二級毒品，累犯，處
有期徒刑伍月，扣案之甲基安非他命肆包（驗餘淨重共點零壹
壹玖公克）沒收銷燬，分裝勺壹支、玻璃球個、電子磅秤壹台
、分裝袋捌拾個沒收。應執行有期徒刑壹年，扣案之海洛因壹包
（驗餘淨重零點玖柒玖肆公克）、甲基安非他命肆包（驗餘淨重
共點零壹壹玖公克）沒收銷燬，分裝勺貳支、玻璃球個、電
子磅秤壹台、分裝袋捌拾個沒收。
    事  實
一、甲○○前於民國89年間因施用第二級毒品案件，經本院以89
    年度毒聲字第3172號裁定送觀察、勒戒後，因認無繼續施用
    毒品之傾向，而於89年6 月12日觀察、勒戒執行完畢釋放，
    並經臺灣板橋地方法院檢察署檢察官於89年6 月12日以89年
    度毒偵字第3830號為不起訴處分。又於89年間施用毒品案件
    ，經本院以89年度毒聲字第5684號裁定送觀察、勒戒後，因
    認無繼續施用毒品之傾向，而於89年10月11日觀察、勒戒執
    行完畢釋放出所，並經臺灣板橋地方法院檢察署檢察官於89
    年10月11日以89年度毒偵字第5847號為不起訴處分。復因施
    用毒品案件，經臺灣板橋地方法院檢察署檢察官聲請強制戒
    治並聲請簡易判決處刑，強制戒治部分經本院以91年度毒聲
    字第1061號裁定令入戒治處所施以強制戒治，本院復依聲請
    以92年度毒聲字第713 號裁定停止戒治，所餘戒治期間付保
    護管束，其於92年4 月22日停止戒治（於92年8 月6 日強制
    戒治執行期滿），而聲請簡易判決處刑部分，經本院以91年
    度重簡字第642 號判決判處有期徒刑五月確定；甲○○又因
    搶奪案件，經本院以90年度訴字第1660號判決判處有期徒刑
    十月確定；又因搶奪案件，經本院以91年度訴字第2394號判
    決判處有期徒刑一年確定，其所犯上開三罪（分別經法院判
    處有期徒刑五月、十月、一年），復經本院以92年度聲字第
    2013號裁定應執行有期徒刑二年一月，自92年4 月22日起執
    行，於93年12月8 日縮短刑期假釋出監付保護管束，於94年
    4 月3 日假釋期滿未經撤銷，以已執行論。甲○○又因強盜
    案件，經本院以95年度訴字第3004號判決判處有期徒刑五年
    確定，嗣經本院以96年度聲減字第5292號裁定減為有期徒刑
    二年六月；又因偽造有價證券案件，經臺灣臺北地方法院以
    96年度訴字第1100號判決判處有期徒刑一年二月，減為有期
    徒刑七月確定，其所犯上開二罪（分別經法院判處有期徒刑
    二年六月、七月），嗣經臺灣臺北地方法院以96年度聲字第
    1931號裁定執行有期徒刑二年十月，於97年12月17日縮短刑
    期假釋出監付保護管束，於98年6 月8 日假釋期滿未經撤銷
    ，以已執行論（於本件構成累犯）。詎甲○○猶不知警惕，
    復基於施用第一級毒品海洛因、第二級毒品甲基安非他命之
    犯意，於98年10月21日下午5 時許，在臺北縣泰山鄉○○○
    路133 號山水園汽車旅館118 號房間內，以將海洛因混入香
    菸吸食之方式，施用第一級毒品海洛因一次；且另行起意，
    以將毒品甲基安非他命置於玻璃球吸食器內以火燒烤產生煙
    霧後吸食之方式，施用第二級毒品甲基安非他命一次。嗣於
    98年10月21日晚上11時許，在上址房間內為警查獲，並扣得
    第一級毒品海洛因1 包（驗餘淨重0.9794公克）、第二級毒
    品甲基安非他命4 包（驗餘淨重共3.0119公克）、供施用海
    洛因所用之分裝勺1 支、供施用甲基安非他命所用之分裝勺
    1 支與玻璃球3 個，以及供施用海洛因及甲基安非他命所用
    之電子磅秤1 台，與預備供施用海洛因及甲基安非他命所用
    之分裝袋80個。
二、案經臺北縣政府警察局海山分局報請臺灣板橋地方法院檢察
    署檢察官偵查起訴。
    理  由
一、上開犯罪事實，業據被告於警詢及偵審時坦承不諱，而其為
    警查獲後所採尿液經送請臺灣檢驗科技股份有限公司檢驗結
    果，確呈嗎啡及甲基安非他命陽性反應，有臺灣檢驗科技股
    份有限公司98年11月4 日濫用藥物檢驗報告1 紙在卷可稽，
    此外，並有交通部民用航空局航空醫務中心98年11月20日航
    藥鑑字第0985895 號、0000000 號毒品鑑定書各1 件附卷可
    參，復有海洛因1 包（驗餘淨重0.9794公克）、甲基安非他
    命4 包（驗餘淨重共3.0119公克）、供施用海洛因所用之分
    裝勺1 支、供施用甲基安非他命所用之分裝勺1 支與玻璃球
    3 個，供施用海洛因及甲基安非他命所用之電子磅秤1 台，
    與預備供施用海洛因及甲基安非他命所用之分裝袋80個扣案
    足資佐證，足徵被告前開自白應與事實相符，堪可採信，從
    而，本件事證明確，被告犯行堪以認定。
二、核被告甲○○所為，係犯毒品危害防制條例第10條第1 項之
    施用第一級毒品罪及同條例第10條第2 項之施用第二級毒品
    罪。其於施用海洛因、甲基安非他命前後之持有海洛因、持
    有甲基安非他命犯行，各為高度之施用行為所吸收，均不另
    論罪。被告所犯上開二罪，犯意各別，行為互殊，應予分論
    併罰。查被告有前述之前科紀錄，此有臺灣高等法院被告前
    案紀錄表1 件在卷足憑，其於前案執行完畢後，五年以內故
    意再犯本件有期徒刑以上之罪，均為累犯，應依法加重其刑
    。爰審酌被告之素行狀況、犯罪動機、手段、目的、所生危
    害及犯罪後態度等一切情狀，分別量處如主文所示之刑，並
    定其應執行刑。扣案之海洛因1 包（驗餘淨重0.9794公克）
    為第一級毒品，甲基安非他命4 包（驗餘淨重共3.0119公克
    ）為第二級毒品，係違禁物，均應依毒品危害防制條例第18
    條第1 項前段規定沒收銷燬之。扣案之分裝勺2 支，其中1
    支為供被告施用海洛因所用之物，另1 支為供被告施用甲基
    安非他命所用之物，又玻璃球3 個為供被告施用甲基安非他
    命所用之物，又電子磅秤1 台係供被告施用海洛因及甲基安
    非他命所用之物，另分裝袋80個則為預備供被告施用海洛因
    及甲基安非他命所用之物，且均屬被告所有，此經其承明在
    卷，爰均併依刑法第38條第1 項第2 款規定予以宣告沒收。
    至於另扣案之帳冊3 張、殘渣袋5 個及行動電話3 支（含SI
    M 卡5 張），則無積極證據足以證明與被告本案施用海洛因
    及甲基安非他命之犯罪有關，自無併予宣告沒收之必要，附
    此敘明。
據上論斷，應依刑事訴訟法第273 條之1 第1 項、第299 條第1
項前段，毒品危害防制條例第10條第1 項、第2 項、第18條第1
項前段，刑法第11條前段、第47條第1 項、第51條第5 款、第38
條第1 項第2 款，判決如主文。
本案經檢察官黃筵銘到庭執行職務。
中    華    民    國    99    年    2     月    10    日
                      刑事第七庭  法  官  戴嘉清
以上正本證明與原本無異。
如不服本判決應於收受送達後10日內向本院提出上訴書狀，並應
敘述具體理由；其未敘述上訴理由者，應於上訴期間屆滿後20日
內向本院補提理由書（均須按他造當事人之人數附繕本）「切勿
逕送上級法院」。
                                  書記官  謝嘉玲
中    華    民    國    99    年    2     月    11    日
附錄本案論罪科刑法條全文：
毒品危害防制條例第10條
施用第一級毒品者，處 6 月以上 5 年以下有期徒刑。
施用第二級毒品者，處 3 年以下有期徒刑。

司法院資訊處製作；財團法人民間司法改革基金會備份。
